<!DOCTYPE html PUBLIC "-//W3C//DTD XHTML 1.0 Transitional//EN" "http://www.w3.org/TR/xhtml1/DTD/xhtml1-transitional.dtd">
<html xmlns="http://www.w3.org/1999/xhtml">
<head>
	<meta http-equiv="Content-Type" content="text/html; charset=iso-8859-1" />
	<title>Ymmärrä suomea</title>
	<style type="text/css" media="all">@import "css/styles.css";</style>
	<script type="text/javascript" src="swfobject.js"></script>
</head>
<body class="font-medium">
	<div id="main-wrapper">
		<div id="topbar"></div>
		<div id="main-menu">
			<table cellspacing="0" cellpadding="0" border="0" class="add-links"><tr>
				<td class="item"><img class="raquo" src="i/raquo.gif" alt="" height="7" width="4" /><a href="/ymmarra/index.php?moduli=sanakirja">Sanakirja</a></td>
				<td class="item"><img class="raquo" src="i/raquo.gif" alt="" height="7" width="4" /><a href="/ymmarra/index.php?moduli=verbit">Verbiluettelo</a></td>
				<td class="item"><img class="raquo" src="i/raquo.gif" alt="" height="7" width="4" /><a href="/ymmarra/index.php?moduli=kielioppi">Kielioppi</a></td>
			</tr></table>
			<table cellspacing="0" cellpadding="0" border="0"><tr>
				<td class="item"><img class="raquo" src="i/raquo.gif" alt="" height="7" width="4" /><a href="/ymmarra/index.php">Etusivu</a></td>
				<td class="item"><img class="raquo" src="i/raquo.gif" alt="" height="7" width="4" /><a href="/ymmarra/index.php?moduli=tekstit">Lukutekstit</a></td>
			</tr></table>
		</div>
		<div id="content">
			<table cellspacing="0" cellpadding="0" border="0" id="content-wrapper"><tr>
				<td>
					<div id="left-menu">
												<div class="header-verb"><span>Verbit</span></div>
						<div class="menu">
								<div class="init"><a href="/ymmarra/index.php?moduli=verbit&kirjain=a">A</a></div>
								<div class="init"><a href="/ymmarra/index.php?moduli=verbit&kirjain=e">E</a></div>
								<div class="init"><a href="/ymmarra/index.php?moduli=verbit&kirjain=h">H</a></div>
								<div class="init"><a href="/ymmarra/index.php?moduli=verbit&kirjain=i">I</a></div>
								<div class="init"><a href="/ymmarra/index.php?moduli=verbit&kirjain=j">J</a></div>
								<div class="init"><a href="/ymmarra/index.php?moduli=verbit&kirjain=k">K</a></div>
								<div class="init"><a href="/ymmarra/index.php?moduli=verbit&kirjain=l">L</a></div>
								<div class="init"><a href="/ymmarra/index.php?moduli=verbit&kirjain=m">M</a></div>
								<div class="init"><a href="/ymmarra/index.php?moduli=verbit&kirjain=n">N</a></div>
								<div class="init"><a href="/ymmarra/index.php?moduli=verbit&kirjain=o">O</a></div>
								<div class="init"><a href="/ymmarra/index.php?moduli=verbit&kirjain=p">P</a></div>
								<div class="init"><a href="/ymmarra/index.php?moduli=verbit&kirjain=r">R</a></div>
								<div class="init"><a href="/ymmarra/index.php?moduli=verbit&kirjain=s">S</a></div>
								<div class="init"><a href="/ymmarra/index.php?moduli=verbit&kirjain=t">T</a></div>
								<div class="init"><a href="/ymmarra/index.php?moduli=verbit&kirjain=u">U</a></div>
								<div class="init"><a href="/ymmarra/index.php?moduli=verbit&kirjain=v">V</a></div>
								<div class="init"><a href="/ymmarra/index.php?moduli=verbit&kirjain=y">Y</a></div>
								<div class="init"><a href="/ymmarra/index.php?moduli=verbit&kirjain=Ä">Ä</a></div>
						</div>					</div>
				</td>
				<td>
					<div id="main-content">
						<div id="path">
							<a href=".">Etusivu</a> &gt; <a href="/ymmarra/index.php?moduli=verbit&kirjain=P">P</a>						</div>
													<h1>PITÄÄ</h1>
						<table cellspacing="0" cellpadding="0" border="0">
							<tr>
								<td colspan="2" style="padding-bottom:10px;"><strong>Aktiivin indikatiivi</strong></td>
							</tr>
							<tr>
								<td><pre>PREESENS                   
minä      pidän            
sinä      pidät            
hän       pitää            
me        pidämme          
te        pidätte          
he        pitävät          

PASSIIVI
          pidetään         

IMPERFEKTI                 
         pidin             
         pidit             
         piti              
         pidimme           
         piditte           
         pitivät           

PASSIIVI
         pidettiin         

PERFEKTI
olen     pitänyt           
olet     pitänyt           
on       pitänyt           
olemme   pitäneet          
olette   pitäneet          
ovat     pitäneet          

PASSIIVI
on       pidetty           

PLUSKVAMPERFEKTI
olin     pitänyt           
olit     pitänyt           
oli      pitänyt           
olimme   pitäneet          
olitte   pitäneet          
olivat   pitäneet          

PASSIIVI
oli      pidetty           
</pre></td>
								<td>&nbsp;&nbsp;&nbsp;</td>
								<td><pre>  KIELTOMUOTO
  en        pidä
  et        pidä
  ei        pidä
  emme      pidä
  ette      pidä
  eivät     pidä


  ei        pidetä

   
  en        pitänyt
  et        pitänyt
  ei        pitänyt
  emme      pitäneet
  ette      pitäneet
  eivät     pitäneet


   ei         pidetty


   en      ole pitänyt
   et      ole pitänyt
   ei      ole pitänyt
   emme    ole pitäneet
   ette    ole pitäneet
   eivät   ole pitäneet


  ei      ole pidetty 


  en    ollut  pitänyt
  et    ollut  pitänyt
  ei    ollut  pitänyt
  emme  olleet pitäneet
  ette  olleet pitäneet
  eivät olleet pitäneet


  ei    ollut  pidetty
</pre></td>
							</tr>
						</table>
						<table cellspacing="0" cellpadding="0" border="0">
							<tr>
								<td colspan="2" style="padding-bottom:10px;"><strong>Aktiivin konditionaali</strong></td>
							</tr>
							<tr>
								<td><pre>PREESENS 
minä     pitäisin          
sinä     pitäisit          
hän      pitäisi           
me       pitäisimme        
te       pitäisitte        
he       pitäisivät        

PASSIIVI
         pidettäisiin      

PERFEKTI
olisin   pitänyt           
olisit   pitänyt           
olisi    pitänyt           
olisimme pitäneet          
olisitte pitäneet          
olisivat pitäneet          

PASSIIVI
olisi    pidetty           
</pre></td>
								<td>&nbsp;&nbsp;&nbsp;</td>
								<td><pre> 
  en          pitäisi
  et          pitäisi
  ei          pitäisi
  emme        pitäisi
  ette        pitäisi
  eivät       pitäisi


 ei          pidettäisi


  en olisi    pitänyt
  et olisi    pitänyt
  ei olisi    pitänyt
  emme olisi  pitäneet
  ette olisi  pitäneet
  eivät olisi pitäneet


  ei olisi    pidetty
</pre></td>
							</tr>
						</table>
						<table cellspacing="0" cellpadding="0" border="0">
							<tr>
								<td colspan="2" style="padding-bottom:10px;"><strong>Aktiivin potentiaali</strong></td>
							</tr>
							<tr>
								<td><pre>PREESENS
minä     pitänen           
sinä     pitänet           
hän      pitänee           
me       pitänemme         
te       pitänette         
he       pitänevät         

PASSIIVI
         pidettäneen       

PERFEKTI
lienen   pitänyt           
lienet   pitänyt           
lienee   pitänyt           
lienemme pitäneet          
lienette pitäneet          
lienevät pitäneet          

PASSIIVI
lienee   pidetty           
</pre></td>
								<td>&nbsp;&nbsp;&nbsp;</td>
								<td><pre> 
  en          pitäne
  et          pitäne
  ei          pitäne
  emme        pitäne
  ette        pitäne
  eivät       pitäne


  ei          pidettäne 


  en    liene pitänyt
  et    liene pitänyt
  ei    liene pitänyt
  emme  liene pitäneet
  ette  liene pitäneet
  eivät liene pitäneet


   ei    liene pidetty
</pre></td>
							</tr>
						</table>
						<table cellspacing="0" cellpadding="0" border="0">
							<tr>
								<td colspan="2" style="padding-bottom:10px;"><strong>Aktiivin imperatiivi</strong></td>
							</tr>
							<tr>
								<td><pre>PREESENS

(sinä)   pidä              
(hän)    pitäköön          
(me)     pitäkäämme        
(te)     pitäkää           
(he)     pitäkööt          

PASSIIVI
         pidettäköön       

PERFEKTI

ole      pitänyt           
olkoon   pitänyt           
olkaamme pitäneet          
olkaa    pitäneet          
olkoot   pitäneet          

PASSIIVI

olkoon  pidetty            
</pre></td>
								<td>&nbsp;&nbsp;&nbsp;</td>
								<td><pre> 

  älä         pidä
  älköön      pitäkö
  älkäämme    pitäkö
  älkää       pitäkö 
  älkööt      pitäkö


  älköön      pidettäkö



  älä ole       pitänyt
  älköön olko   pitänyt
  älkäämme olko pitäneet
  älkää olko    pitäneet
  älkööt olko   pitäneet



  älköön olko   pidetty
</pre></td>
							</tr>
						</table>
						<table cellspacing="0" cellpadding="0" border="0">
							<tr>
								<td colspan="2" style="padding-bottom:10px;"><strong>Verbin nominaalimuodot</strong></td>
							</tr>
							<tr>
								<td><pre>I INFINITIIVI              

Lyhyempi muoto:            
         pitää             

Pitempi muoto:             
         pitääkseni        
         pitääksesi
         pitääkseen
         pitääksemme
         pitääksenne
         pitääkseen

III  INFINITIIVI           

inessiivi    pitämässä     
elatiivi     pitämästä     
illatiivi    pitämään      
adessiivi    pitämällä
abessiivi    pitämättä     
instruktiivi pitämän       
                           
Passiivi
instruktiivi pidettämän    
                           
                           
</pre></td>
								<td>&nbsp;&nbsp;&nbsp;</td>
								<td><pre> II INFINITIIVI

   inessiivi    pitäessä
   instruktiivi pitäen

   Passiivi
   inessiivi    pidettäessä






   IV INFINITIIVI

   nominatiivi  pitäminen
   partitiivi   pitämistä
 

   I PARTISIIPPI
   aktiivi      pitävä
   passiivi     pidettävä

   II PARTISIIPPI	
   aktiivi      pitänyt
   passiivi     pidetty
</pre></td>
							</tr>
						</table>

					</div>
				</td>
			</tr></table>		</div>
		<div id="footer"><a href="http://www.oph.fi/"><img src="i/oph_logo_ymmarrasuomea.gif" width="157" height="35" alt="OPH" /></a></div>
	</div>
</body>
</html>
